【裁判字號】    91,交聲,574
【裁判日期】    920331
【裁判案由】    違反道路交通管理處罰條例聲明異議
【裁判全文】
臺灣桃園地方法院刑事交通事件裁定                九十一年度交聲字第五七四號
    原處分機關  交通部公路總局新竹區監理所中壢監理站
    異  議  人  甲○○
    即受處分人
右列受處分人因違反道路交通管理處罰條例案件，對於交通部公路總局新竹區監理所
中壢監理站九十一年十一月十四日所為之處分（原處分：壢監裁字第５３─ＡＢ00
00000號、５３─１Ａ0000000號、５３─１Ａ0000000號、５３
─１Ａ0000000號），聲明異議，本院裁定如左：
        主  文
異議駁回。
        理  由
一、聲明異議意旨略以：異議人因職務關係平日居住桃園縣，僅每月回台北市○○路
    十五巷十三弄二十號三樓娘家，長期將所有之ＩＵＨ─５４７號機車停放在潤泰
    敦品大廈旁巷弄即台北市○○○路一五五巷一○○巷機車停放區內，記得九十一
    九月底應是將機車停放在最邊之一格停車格內，不知何時機車遭不明人士移動至
    不得臨時停車之紅線區內，而從同年十月七日起至同年月十一日連續因違規停車
    遭處罰金二千四百元，爰請撤銷原處分等語。
二、按汽車駕駛人在禁止臨時停車處所停車者，處新台幣六百元以上一千二百元以下
    罰鍰；次按依第七條之二逕行舉發之案件有左列情形者，得連續舉發：(一)逕行舉
    發汽車有第三十三條、第四十條第一項規定情形，其違規地點相距六公里以上、
    違規時間相隔六分鐘以上或行駛經過一個路口以上者。(二)逕行舉發汽車有第五十
    六條第一項規定之情形，而駕駛人未在場或未能將車輛移置每逾二小時者，道路
    交通管理處罰條例第五十六條第一項第一款、第八十五條之一第二項第二款分別
    訂有明文。本件移送機關以異議人連續四日在不得臨時停車之處所停放機車，因
    停車逾二小時，非屬同一時段違規，故依採證之告發相片四紙裁處異議人罰款共
    計二千四百元。異議人於本院調查中亦陳稱本件遭逕行舉發當時騎機車確實停放
    在禁止停車之處所，惟辯稱因為不住在娘家所以無法天天前往查看云云。查道路
    交通管理處罰條例於九十一年七月三日增訂該條例第八十五條之一第二項規定，
    其用意在保障不得臨時停車處所之通暢，以維公安，故對汽車駕駛人在不得停車
    之處所臨時停車不論其遭舉發時是否在場，如不在二小時內移置，則可連續告發
    。本件異議人自承停車後自己並未前往查看，也無囑託家人幫忙，而其所稱遭人
    移車云云，並無證據足以證明，移送機關以異議人接連四日在不得臨時停車之處
    所停放機車，而連續告發並無違誤，異議人所請，並無依據，應予駁回。
據上論斷，應依道路交通案件處理辦法第十九條、道路交通管理處罰條例第八十七條
第二項，裁定如主文。
中      華      民      國      九十二     年    三    月      三十一   日
                                臺灣桃園地方法院交通法庭
      法  官  林  孟  宜
右正本證明與原本無異。
如不服本裁定，應於送達後五日內，向本院提出抗告狀。
                                      書記官   陳淑瓊
中        華        民        國   九十二   年   四   月    九    日


司法院資訊處製作；財團法人民間司法改革基金會備份。
